【裁判字號】    97,交聲更（一）,9
【裁判日期】    970630
【裁判案由】    違反道路交通管理處罰條例聲明異議
【裁判全文】
臺灣士林地方法院交通事件裁定   97年度交聲更（一）字第9號
原處分機關  臺北市交通事件裁決所
異議人即    甲○○
受處分人
上列異議人即受處分人因違反道路交通管理處罰條例案件，對於
臺北市交通事件裁決所民國96年9 月28日所為之處分（原處分案
號：北市裁二字第裁22-AZ0000000號），聲明異議，經本院於96
年12月31日以96年度交聲字第1331號裁定後，原處分機關不服該
裁定提起抗告，由臺灣高等法院於97年2 月14日以97年度交抗字
第181 號裁定，將原裁定撤銷發回本院，本院裁定如下：
    主  文
異議駁回。
    理  由
一、按汽車停車時，不得併排停車；汽車駕駛人併排停車，處新
    臺幣（下同）600 元以上1,200 元以下罰鍰，道路交通安全
    規則第112 條第1 項第10款、道路交通管理處罰條例第56條
    第1 項第6 款定有明文；又違反道路交通管理處罰條例第56
    條第1 項第6 款中併排停車者，係以車輛種類為裁罰依據，
    汽車處1,200 元，並無罰鍰之高、低額之分，此違反道路交
    通管理事件統一裁罰標準表亦有明文。再按所謂臨時停車，
    乃指車輛因上、下人、客，裝卸物品，其引擎未熄火，停止
    時間未滿3 分鐘，保持立即行駛之狀態，此道路交通管理處
    罰條例第3 條定有明文。
二、原處分意旨略以：異議人即受處分人甲○○將其所有CF-903
    3 號自小客車，違規「併排停車」在臺北市○○路前，於民
    國96年7 月31日18時21分許，為臺北市政府警察局信義分局
    福德街派出所員警拍照逕行製單舉發，裁決機關因認異議人
    違反道路交通管理處罰條例第56條第1 項第6 款之規定，而
    於96年9 月28日以北市裁二字第裁22-AZ0000000號裁決書，
    裁處罰鍰1,200 元。
三、聲明異議意旨略以：伊係因所搭載之友人下車送物後即要上
    車，故於前開時間將車暫停該處，伊停車時並未熄火，且有
    閃黃燈，在該處停等不超過3 分鐘，且非故意併排停車，另
    警察開單前是否應衡量違情節先告知勸導，以保障人民的權
    益，基此請予以免罰云云。
四、經查：
  (一)異議人雖稱其車是暫停前揭違規處所，未熄火，不到3 分鐘
    即駛離云云，然依異議人之陳述可悉，異議人等候之友人已
    離開其車停放處至他處送物，而依卷附採證照片，異議人車
    停處亦無人上下車，或裝卸物品，是異議人車停於該處縱未
    滿3 分鐘，且車未熄火，惟其非屬道路交通管理處罰條例第
    3 條所定義之「臨時停車」自明，先予陳明。
  (二)異議人即受處分人甲○○所有之車號CF-9033 號自小客車於
    前揭時、地經警舉發「併排停車」之交通違規事實，此為異
    議人所不爭執，亦有臺北市政府警察局信義分局96年9 月5
    日北市警信分交字第09632501100 號函1 紙及違規採證照片
    1 張在卷足憑。而按併排停車之處罰，係因駕駛人將車輛停
    放於正常停車位置外之車道上，易生車輛往來危險並造成合
    法用路權人之不便，是以駕駛人有併排停車之違規行為即應
    受罰，不以事實上造成危害為必要，亦不限於狹隘或單行之
    路面，更不因駕駛人停車時間之長短，或以其個案之特殊狀
    況而得免罰，異議人既為合法領有駕駛執照之人，對於前揭
    禁止併排（臨時）停車之規定，自當知之甚稔，並有遵從之
    義務，否則任由駕駛人依憑己意，認無妨礙交通之虞即恣意
    不予遵守，將使交通秩序混亂。再行政罰法第19條規定：「
    違反行政法上義務應受法定最高額新臺幣3,000 以下罰鍰之
    處罰，其情節輕微，認以不罰為適當者，得免予處罰。前項
    情形，得對違反行政法上義務者施以糾正或勸導，並作成紀
    錄，命其簽名。」考其立法意旨，係仿效刑法中微罪不舉之
    精神，然並未完全限制公務員在處理人民違反行政法上義務
    時，得依違反情節之輕重及具體情況，為適當合理之裁量，
    蓋該條條文係規定「得」免予處罰，而非「應」免予處罰，
    故本無應先令其駛離該處之義務，執勤警員衡量現場情況，
    並未先予勸導，並無不當，是異議人稱執勤員警應先勸離，
    而非直接開單，尚非可採。
五、綜上所述，本件異議人所有車號CF-9033 號自用小客車，於
    96年7 月31日違規併排停車，其違規事證明確。原舉發機關
    以非固定式之科學儀器取得證據資料，並記明車輛號牌等可
    資辨別之資料，對異議人即汽車所有人逕行舉發，原處分機
    關並據以裁處罰鍰1,200 元，並無違誤，異議人之聲明異議
    ，為無理由，應予駁回。
據上論斷，應依道路交通案件處理辦法第19條，裁定如主文。
中    華    民    國    97    年    6     月    30    日
                        交通法庭法  官  高雅敏
以上正本證明與原本無異
如不服本裁定應於送達後5日內向本院提出抗告狀
                                書記官  田瑾俐
中    華    民    國    97    年    6     月    30    日


司法院資訊處製作；財團法人民間司法改革基金會備份。
